【裁判字號】    98,訴,4240
【裁判日期】    990319
【裁判案由】    毒品危害防制條例
【裁判全文】
臺灣板橋地方法院刑事判決              98年度訴字第4240號
公  訴  人  臺灣板橋地方法院檢察署檢察官
被      告  甲○○
上列被告因毒品危害防制條例案件，經檢察官提起公訴（98年度
毒偵字第7115號），本院依簡式審判程序判決如下：
    主  文
甲○○施用第一級毒品，累犯，處有期徒刑玖月。扣案海洛因貳
包及注射針筒貳支內之海洛因驗餘淨重共計零點肆公克均沒收銷
燬之；上開海洛因之外包裝袋貳只、注射針筒支均沒收。又施
用第二級毒品，累犯，處有期徒刑伍月。扣案之安非他命吸食器
壹個沒收。應執行有期徒刑壹年；扣案海洛因貳包及注射針筒貳
支內之海洛因驗餘淨重共計零點肆公克均沒收銷燬之；上開海洛
因之外包裝袋貳只、注射針筒支、安非他命吸食器壹個均沒收
。
    事  實
一、甲○○前因施用毒品案件，經本院以89年度毒聲字第5826號
    裁定送觀察、勒戒後，認有繼續施用毒品之傾向，再經本院
    以90年度毒聲字第2100號裁定令入戒治處所施以強制戒治，
    嗣因成效良好，復經本院以90年度毒聲字第4076號裁定停止
    強制戒治，所餘戒治期間付保護管束，於民國91年5 月17日
    保護管束期滿未經撤銷停止強制戒治，視為執行完畢，並由
    臺灣板橋地方法院檢察署檢察官以91年度戒毒偵字第271 號
    為不起訴處分。惟其於上開強制戒治執行完畢釋放後五年內
    ，復因於94年4 月24日至同年9 月19日期間連續施用第一級
    、第二級毒品案件，經臺灣臺北地方法院以94年度訴字第10
    29號刑事判決分別判處有期徒刑八月、六月確定；復因竊盜
    案件，經本院以94年度訴字第1362號刑事判決判處有期徒刑
    十月，並由臺灣高等法院以95年度上訴字第1772號刑事判決
    駁回上訴而確定；又因施用第一級、第二級毒品案件，經本
    院以95年度訴字第926 號刑事判決分別判處有期徒刑八月、
    三月確定；上開五案件嗣經臺灣高等法院以96年度聲減字第
    2993號裁定各減其刑期二分之一。復因竊盜案件，經臺灣雲
    林地方法院以96年度虎簡字第94號刑事簡易判決判處有期徒
    刑五月，後因撤回上訴而確定，嗣再經同法院以96年度聲減
    字第1810號裁定減為有期徒刑二月又十五日，並與前開施用
    第一級、第二級毒品及竊盜等五案件定執行刑為有期徒刑一
    年二月確定。另因竊盜案件，經本院以94年度易字第808 號
    刑事判決判處有期徒刑八月確定。前述各罪刑經接續執行後
    ，甫於96年12月4 日（起訴書誤載為96年12月5 日）縮刑期
    滿執行完畢。
二、詎甲○○仍不知悛悔，復基於施用第一級毒品海洛因（下稱
    海洛因）之犯意，於98年9 月20日中午12時許，在其位於臺
    北縣板橋市○○路○段105 巷1 弄16之1 號之住處內，以將
    海洛因粉末摻水稀釋後，再以針筒注入身體之方式，非法施
    用海洛因一次；又基於施用第二級毒品安非他命（下稱安非
    他命）之犯意，於98年9 月22日某時，在其上址住處內，以
    將安非他命粉末置於吸食器內，再於其下方點火燒烤產生煙
    霧後加以吸用之方式，非法施用安非他命一次。嗣於98年9
    月22日晚間7 時許，在上址為警查獲，並當場扣得海洛因二
    包（驗餘淨重共計0.3150公克）、注射針筒三支（其中二支
    內裝有海洛因粉末，驗餘淨重共計0.0850公克）、安非他命
    吸食器一個等物。
三、案經臺北縣政府警察局海山分局移送臺灣板橋地方法院檢察
    署檢察官偵查起訴。
    理  由
一、本件被告甲○○所犯係死刑、無期徒刑、最輕本刑為三年以
    上有期徒刑以外之罪，其於準備程序中就被訴事實為有罪之
    陳述，經法官告知簡式審判程序之旨，並聽取公訴人及被告
    之意見後，本院業已於99年3 月12日依刑事訴訟法第273 條
    之1 第1 項之規定，合議裁定由受命法官獨任進行簡式審判
    程序，合先敘明。
二、前揭事實，業據被告於本院審理中供承不諱，而其於上開時
    、地為警查獲後所採尿液經送臺灣檢驗科技股份有限公司以
    EIA 酵素免疫分析法初步檢驗，再以GC/MS 氣相層析質譜儀
    法確認檢驗結果，確均呈鴉片類（嗎啡）及安非他命類陽性
    反應乙節，亦有該公司98年10月9 日、編號：UL/2009/9079
    6 號濫用藥物檢驗報告、尿液檢體編號及姓名對照表各一紙
    附卷可稽，暨毒品海洛因二包、注射針筒三支（其中二支內
    裝有毒品海洛因）、安非他命吸食器一個等物扣案可資佐證
    。前揭扣案毒品經送鑑定後，確實含有海洛因成分等情，復
    有交通部民用航空局航空醫務中心98年10月28日航藥鑑字第
    0985431 號毒品鑑定書一份在卷可按，被告之自白既有上開
    證據足資補強，應堪信為真實。據此，本案事證明確，被告
    犯行堪以認定。
三、經查被告前因施用毒品案件，經本院以89年度毒聲字第5826
    號裁定送觀察、勒戒後，認有繼續施用毒品之傾向，再經本
    院以90年度毒聲字第2100號裁定令入戒治處所施以強制戒治
    ，嗣因成效良好，復經本院以90年度毒聲字第4076號裁定停
    止強制戒治，所餘戒治期間付保護管束，於91年5 月17日保
    護管束期滿未經撤銷停止強制戒治，視為執行完畢，並由臺
    灣板橋地方法院檢察署檢察官以91年度戒毒偵字第271 號為
    不起訴處分。惟其於上開強制戒治執行完畢釋放後五年內，
    復因於94年4 月24日至同年9 月19日期間連續施用第一級、
    第二級毒品案件，經臺灣臺北地方法院以94年度訴字第1029
    號刑事判決分別判處有期徒刑八月、六月確定等情，有上開
    處分書、判決書及臺灣高等法院被告前案紀錄表各一份在卷
    可按。被告既曾於因施用毒品案件而經強制戒治執行完畢釋
    放後之五年內，再犯毒品危害防制條例第10條第1 項、第2
    項所定之施用第一級、第二級毒品罪，並經法院判刑確定，
    即屬「五年內再犯」之情形，再犯率甚高，原所實施之觀察
    、勒戒及強制戒治已無法收其實效，此次再犯上開條例第10
    條第1 項、第2 項之罪，即應依上開條例第23條第2 項之規
    定逕予論罪科刑。
四、論罪科刑部分：
(一)按海洛因、安非他命分別係毒品危害防制條例第2 條第2 項
    第1 款、第2 款所定之第一級、第二級毒品，故核被告所為
    ，係犯上開條例第10條第1 項之施用第一級毒品罪及同條第
    2 項之施用第二級毒品罪。其為施用第一級毒品海洛因、第
    二級毒品安非他命而持有之行為，皆為其施用之高度行為所
    吸收而不另論罪。其所犯上開二罪間，犯意各別、行為互殊
    ，應予分論併罰。
(二)被告前因連續施用第一級、第二級毒品案件，經臺灣臺北地
    方法院以94年度訴字第1029號刑事判決分別判處有期徒刑八
    月、六月確定；復因竊盜案件，經本院以94年度訴字第1362
    號刑事判決判處有期徒刑十月，並由臺灣高等法院以95年度
    上訴字第1772號刑事判決駁回上訴而確定；又因施用第一級
    、第二級毒品案件，經本院以95年度訴字第926 號刑事判決
    分別判處有期徒刑八月、三月確定；上開五案件嗣經臺灣高
    等法院以96年度聲減字第2993號裁定各減其刑期二分之一。
    復因竊盜案件，經臺灣雲林地方法院以96年度虎簡字第94號
    刑事簡易判決判處有期徒刑五月，後因撤回上訴而確定，嗣
    再經同法院以96年度聲減字第1810號裁定減為有期徒刑二月
    又十五日，並與前開施用第一級、第二級毒品及竊盜等五案
    件定執行刑為有期徒刑一年二月確定。另因竊盜案件，經本
    院以94年度易字第808 號刑事判決判處有期徒刑八月確定。
    前述各罪刑經接續執行後，甫於96年12月4 日縮刑期滿執行
    完畢乙節，有上開被告前案紀錄表一份在卷可按，其受有期
    徒刑執行完畢後五年內，故意再犯本件有期徒刑以上之各罪
    ，皆為累犯，均應依刑法第47條第1 項之規定加重其刑。
(三)本院爰審酌被告前已有因施用毒品而經觀察、勒戒、強制戒
    治及論罪科刑之紀錄，業如上述，猶再犯本件施用毒品犯行
    ，可徵其悔意不深，遠離毒品之意志薄弱，惟其施用毒品係
    自戕行為，對他人法益尚無具體危害，及其施用毒品之動機
    ，暨犯罪後坦承犯行之態度等一切情狀，分別量處如主文所
    示之刑，並定其應執行之刑，以資懲儆。
(四)扣案海洛因二包、注射針筒二支內之海洛因（驗餘淨重共計
    零點肆公克）係第一級毒品，不問屬於犯人與否，均應依毒
    品危害防制條例第18條第1 項前段規定宣告沒收銷燬之。至
    盛裝上開海洛因之外包裝袋二只，有防制毒品裸露、潮濕及
    便於攜帶之功能，與注射針筒三支、安非他命吸食器一個，
    均係被告所有供犯本件施用毒品犯行所用之物，業據其供承
    在卷，爰均併依刑法第38條第1 項第2 款之規定沒收之。
據上論斷，應依刑事訴訟法第273 條之1 第1 項、第299 條第1
項前段，毒品危害防制條例第10條第1 項、第2 項、第18條第1
項前段，刑法第11條前段、第47條第1 項、第51條第5 款、第38
條第1 項第2 款，判決如主文。
本案經檢察官陳旭華到庭執行職務。
中    華    民    國    99    年    3     月    19    日
                  刑事第十庭  法  官 張紹省
以上正本證明與原本無異
如不服本判決應於送達後十日內向本院提出上訴狀。
                              書記官 周雅玲
中    華    民    國    99    年    3     月    22    日
附錄本案論罪科刑法條全文：
毒品危害防制條例第10條
施用第一級毒品者，處六月以上五年以下有期徒刑。
施用第二級毒品者，處三年以下有期徒刑。

司法院資訊處製作；財團法人民間司法改革基金會備份。
